# 今天接到所里要求：母公司不得出具单体审计报告；问下有这个规定么

提问人：kitten118 时间：2021-12-14 10:55:20
有这种规定么是否有具体的准则，还要去和客户沟通，税务局又不要合并报告

回答人：chenyiwei
法定报表中是不需要（也不可以）单独出具母公司个别报表审计报告的。但专项审计（特殊目的审计）应不在此限。